---
title: "Coarsened Exact Matching (2019)"
author: "Kyohei Sato"
date: "2024-10-05"
output: html_document
---

```{r setup, include=FALSE}

set.seed(1234)

# Install packages

if (!require(pacman)) install.packages("pacman")
pacman::p_load(
  cem, cobalt, fixest, gtExtras, here, kableExtra, knitr,
  labelled, RColorBrewer, rlist, scales, tidyverse, estimatr, modelsummary
)
pacman::p_load_gh("rstudio/gt")

# Read and clean data

df_basic <- 
  read_csv(here::here("/masters_thesis/data/panel/dat_basic.csv")) |> 
  filter(wage_per_hour > 700, wage_per_hour < 10000)

df_cov <-
  read_csv(here::here("/masters_thesis/data/panel/dat_panel_cov.csv")) |> 
  mutate(d_regular_same_strong= if_else(regular_same <= 1, 1, 0),
         d_regular_same_weak = if_else(regular_same <= 2, 1, 0))

# Prepare data for analysis
## Filtering regular and haken
df_full <- df_basic |> 
  left_join(df_cov, by = c("ID", "year"))|> 
  filter(regular == 1 | dispatched == 1,
         firm_size <= 13) |> 
  mutate(post_treat = if_else(year >= 2020, 1, 0),
         age_10s = age %/% 10,
         d_position = if_else(position <= 7, 1, 0),
         small_firm = if_else(firm_size <= 7, 1, 0),
         d_contract_change = if_else(d_reg_nonreg == 1 | q_nonreg_reg == 1,
                                     1, 0)
         ) 

## 2019年しかいない
df_dispatched <- 
  df_full |> 
  filter(dispatched == 1, 
         d_regular_same_strong == 1 | 
         d_regular_same_weak == 1 )


x <- c(1.5:223.5)

## Filtering IDs whose contract type is consistent during panel survey
# filter_by_employment <- function(df) {
#   valid_ids <- df |> 
#     select(ID, year, regular, dispatched) |> 
#     pivot_wider(
#       names_from = year,
#       values_from = c(regular, dispatched)
#     ) |>
#     filter(
#       if_all(starts_with("regular"), ~ .x == 1) | 
#       if_all(starts_with("dispatched"), ~ .x == 1) 
#     ) |> 
#     pull(ID)
#   
#   df |> 
#     filter(ID %in% valid_ids)
# }
# 
# df_full <- 
#   filter_by_employment(df_full)

```

# Coarsened Exact Matching

有期雇用者のサンプルは2019年の時点で
「自分と同様の働き方をしている正規の職員・従業員がいる」
という質問項目に対して、
「あてはまる」「どちらかというとあてはまる」と回答したものにかぎる。

-   CEM
-   マッチングに使用する年度
    -   2019年度(政策施行前年)
    -   2017年度(政策公布前年)
-   マッチ要素
    -   基本情報6項目
        -   性別
        -   年齢：10才きざみ
        -   学歴：大卒以上 / それ以外
        -   役職：何かの役職についているか
        -   企業の規模：従業員規模が300人以上かどうか
        -   主な稼ぎ手が自分か
    -   結婚の有無
    -   子どもの有無
    -   産業大分類
    -   職種

**パターン一覧**

```{r table, echo=FALSE}

tribble(
  ~` `, ~`(1)`, ~`(2)`, ~`(3)`, ~`(4)`,
  "基本情報（6項目）",     "X", "X", "X","X", 
  "結婚の有無",            " ", "X", "X"," ",
  "子どもの有無",          " ", " ", "X"," ",
  "産業大分類"," ", " ", " ","X",
  "職種"," ", " ", " ","X",
) |>
  kable(format = "html", align = "lcccc", escape = FALSE) |> 
  kable_styling(full_width = TRUE)

```

```{r matching, include=FALSE}

conduct_matching <- function(base_year, trt_type) {
  trt_vars <- list_trt_vars[[str_c("type", trt_type)]] %>%
    append(list_trt_vars$common)

  # base_yearのデータをフィルタリング
  df_input <- df_full |> filter(year == base_year,
                                regular == 1|
                                (dispatched == 1 & 
                                   d_regular_same_strong == 1 |
                                  d_regular_same_weak == 1 ))
  
  # マッチング用データを作成
  df_for_matching <- df_input |> 
    select(ID, dispatched, all_of(trt_vars)) |> 
    na.omit()

  # CEMマッチングを実行
  matching <- cem(
    treatment = "dispatched", 
    data = df_for_matching,
    drop = "ID",
    cutpoints = list(
      age_10s = c(0, 1.5, 2.5, 3.5, 4.5, 5.5),
      edu_cg = c(0, 0.5),
      d_marriage = c(0, 0.5),
      d_child = c(0, 0.5),
      d_position = c(0, 0.5),
      small_firm = c(0, 0.5),
      d_main_earner = c(0, 0.5),
      corse_industry = c(1.5, 2.5, 3.5, 4.5, 6.5, 7.5, 8.5, 9.5, 
                         10.5, 11.5, 12.5, 13.5, 14.5, 15.5, 16.5,
                         17.5, 18.5, 19.5),
      occupation = x
    ),
    grouping = list(sex = list(0, 1)), 
    keep.all = TRUE,
    k2k = TRUE
  )

  # base_yearでマッチングされたIDを抽出
  matched_ids <- df_for_matching$ID[matching$matched]

  # 全ての年のデータにマッチングされたIDを適用する
  df_output <- df_full |> 
    mutate(
      matched = ID %in% matched_ids,  # 全年に対してmatchedを割り当てる
      .after = dispatched
    )

  return(list(
    matching = unclass(matching),
    df = df_output
  ))
}


tbl_matched_n <- function(base_year, trt_type, sex) {
  
  tbl <- list_matching |> 
    chuck(as.character(base_year), trt_type, "df") |>
    filter(year == base_year & sex == sex) |> 
    count(
      dispatched = if_else(dispatched == 1, "Dispatched", "Regular"),  # ラベルを付ける
      matched = if_else(matched, "Matched", "Unmatched")
    ) 
  
  tbl <- tbl |> 
    pivot_wider(
      names_from = "dispatched",  # "dispatched" に基づいて列を作成
      values_from = "n",
      values_fill = list(n = 0)  # 欠損値を 0 で埋める
    )
  
  if (!"Dispatched" %in% names(tbl)) {
    tbl$Dispatched <- 0  # "Dispatched" がない場合、0 を追加
  }
  if (!"Regular" %in% names(tbl)) {
    tbl$Regular <- 0  # "Regular" がない場合、0 を追加
  }
  
  tbl <- tbl |> 
    add_row(
      matched = "All",
      Dispatched = sum(tbl$Dispatched, na.rm = TRUE),  # "Dispatched" 列を合計
      Regular = sum(tbl$Regular, na.rm = TRUE),        # "Regular" 列を合計
      .before = 1
    ) |> 
    column_to_rownames("matched")
  
  return(tbl)
}

plot_cov_balance <- function(base_year, trt_type, sex) {
  df_for_balance <- list_matching |> 
    chuck(as.character(base_year), trt_type, "df") |> 
    filter(year == base_year & sex == {{ sex }}) |> 
    mutate(
      matched = if_else(is.na(matched), 0, matched)
    ) |> 
    select(
      dispatched,
      matched,
      age,
      univ = edu_cg,
      marriage = d_marriage,
      child = d_child,
      industry = coarse_industry,
      house = d_house_possesion,
      matches("wage_[a-z]*_monthly"),
      d_position,
      logwage,
      d_OJT,
      d_OFF_JT
    )
  
  balance_table <- bal.tab(
    x = df_for_balance |> select(-dispatched, -matched),
    treat = df_for_balance$dispatched,  # `dispatched` ベクトルを `treat` 引数として使用
    weights = df_for_balance$matched |> as.integer(),  # `weights` の処理を確認
    un = TRUE,
    quick = FALSE
  )

  love.plot(balance_table, stars = "raw", thresholds = c(-0.1, 0.1)) +
    labs(x = "Standardized Mean Differences (T-C)") +
    theme_bw(base_size = 13)
}

plot_outcome_trans <- function(base_year, trt_type, sex, outcome) {

 list_matching |> 
    chuck(as.character(base_year), trt_type, "df") |> 
    filter(matched & sex == {{ sex }} & year >= 2015 & year <= 2022) |> 
    summarise(
      mean = mean({{ outcome }}, na.rm = TRUE),
      .by = c(year, dispatched)
    ) |>
    ggplot(aes(x = year, y = mean, color = factor(dispatched))) +
    geom_vline(xintercept = 2020, linetype = "solid") +
     geom_vline(xintercept = 2018, linetype = "dotted") +
    geom_line() +
    geom_point() +
    labs(x = NULL, y = NULL, color = "Group") +
    scale_color_manual(
      values = brewer.pal(3, "Set1")[1:2],
      breaks = c("1", "0"),
      labels = c("Dispatched", "Regular")
    ) +
    theme_bw(base_size = 14)
}


```

```{r data_matching, include=FALSE, warning=FALSE}

list_trt_vars <- list(
  common = c(
    "sex", "age_10s", "edu_cg","d_position", "small_firm","d_main_earner"
  ),
  type1 = c(),
  type2 = c("d_child"),
  type3 = c("d_child", "d_marriage"),
  type4 = c("coarse_industry", "occupation")
)

list_matching <- list(
  `2019` = map2(2019, rep(1:4), conduct_matching)
)
```

## 2019 (1) { .tabset}

### 男性 { .tabset}

#### バランス

```{r, echo=FALSE}

tbl_matched_n(2019, 1, 0)

plot_cov_balance(2019, 1, 0)
```

#### アウトカムの推移 { .tabset}

##### 賃金

```{r}
plot_outcome_trans(2019, 1, 0, logwage)
```

##### OJT取得率

```{r}
plot_outcome_trans(2019, 1, 0, d_OJT)
```


##### OFF-JT取得率

```{r}
plot_outcome_trans(2019, 1, 0, d_OFF_JT)
```

##### 労働時間

```{r}
plot_outcome_trans(2019, 1, 0, working_hour_weekly)
```

##### 退職

```{r}
plot_outcome_trans(2019, 1, 0, d_quit)
```

##### 非正規→正規もしくは正規→非正規

```{r}
plot_outcome_trans(2019, 1, 0, d_quit)

```

### 女性 { .tabset}

#### バランス

```{r, echo=FALSE}

tbl_matched_n(2019, 1, 1)

plot_cov_balance(2019, 1, 1)
```

#### アウトカムの推移 { .tabset}

##### 賃金

```{r}
plot_outcome_trans(2019, 1, 1, logwage)
```

##### OJT取得率

```{r}
plot_outcome_trans(2019, 1, 1, d_OJT)
```


##### OFF-JT取得率

```{r}
plot_outcome_trans(2019, 1, 1, d_OFF_JT)
```

##### 労働時間

```{r}
plot_outcome_trans(2019, 1, 1, working_hour_weekly)
```

##### 退職

```{r}
plot_outcome_trans(2019, 1, 1, d_quit)
```

##### 非正規→正規もしくは正規→非正規

```{r}
plot_outcome_trans(2019, 1, 1, d_quit)

```


## 2019 (2) { .tabset}

### 男性 { .tabset}

#### バランス

```{r, echo=FALSE}

tbl_matched_n(2019, 2, 0)

plot_cov_balance(2019, 2, 0)
```

#### アウトカムの推移 { .tabset}

##### 賃金

```{r}
plot_outcome_trans(2019, 2, 0, logwage)
```

##### OJT取得率

```{r}
plot_outcome_trans(2019, 2, 0, d_OJT)
```


##### OFF-JT取得率

```{r}
plot_outcome_trans(2019, 2, 0, d_OFF_JT)
```

##### 労働時間

```{r}
plot_outcome_trans(2019, 2, 0, working_hour_weekly)
```

##### 退職

```{r}
plot_outcome_trans(2019, 2, 0, d_quit)
```

##### 非正規→正規もしくは正規→非正規

```{r}
plot_outcome_trans(2019, 2, 0, d_quit)

```


### 女性 { .tabset}

#### バランス

```{r, echo=FALSE}

tbl_matched_n(2019, 2, 1)

plot_cov_balance(2019, 2, 1)
```

#### アウトカムの推移 { .tabset}

##### 賃金

```{r}
plot_outcome_trans(2019, 2, 1, logwage)
```

##### OJT取得率

```{r}
plot_outcome_trans(2019, 2, 1, d_OJT)
```


##### OFF-JT取得率

```{r}
plot_outcome_trans(2019, 2, 1, d_OFF_JT)
```

##### 労働時間

```{r}
plot_outcome_trans(2019, 2, 1, working_hour_weekly)
```


##### 退職

```{r}
plot_outcome_trans(2019, 2, 1, d_quit)
```

##### 非正規→正規もしくは正規→非正規

```{r}
plot_outcome_trans(2019, 2, 1, d_quit)

```


## 2019 (3) { .tabset}

### 男性 { .tabset}

#### バランス

```{r, echo=FALSE}

tbl_matched_n(2019, 3, 0)

plot_cov_balance(2019, 3, 0)
```

#### アウトカムの推移 { .tabset}

##### 賃金

```{r}
plot_outcome_trans(2019, 3, 0, logwage)
```

##### OJT取得率

```{r}
plot_outcome_trans(2019, 3, 0, d_OJT)
```


##### OFF-JT取得率

```{r}
plot_outcome_trans(2019, 3, 0, d_OFF_JT)
```

##### 労働時間

```{r}
plot_outcome_trans(2019, 3, 0, working_hour_weekly)
```

##### 退職

```{r}
plot_outcome_trans(2019, 3, 0, d_quit)
```

##### 非正規→正規もしくは正規→非正規

```{r}
plot_outcome_trans(2019, 3, 0, d_quit)

```


### 女性 { .tabset}

#### バランス

```{r, echo=FALSE}

tbl_matched_n(2019, 3, 1)

plot_cov_balance(2019, 3, 1)
```

#### アウトカムの推移 { .tabset}

##### 賃金

```{r}
plot_outcome_trans(2019, 3, 1, logwage)
```

##### OJT取得率

```{r}
plot_outcome_trans(2019, 3, 1, d_OJT)
```


##### OFF-JT取得率

```{r}
plot_outcome_trans(2019, 3, 1, d_OFF_JT)
```

##### 労働時間

```{r}
plot_outcome_trans(2019, 3, 1, working_hour_weekly)
```

##### 退職

```{r}
plot_outcome_trans(2019, 3, 1, d_quit)
```

##### 非正規→正規もしくは正規→非正規

```{r}
plot_outcome_trans(2019, 3, 1, d_quit)

```


## 2019 (4) { .tabset}

### 男性 { .tabset}

#### バランス

```{r, echo=FALSE}

tbl_matched_n(2019, 4, 0)

plot_cov_balance(2019, 4, 0)
```

#### アウトカムの推移 { .tabset}

##### 賃金

```{r}
plot_outcome_trans(2019, 4, 0, logwage)
```

##### OJT取得率

```{r}
plot_outcome_trans(2019, 4, 0, d_OJT)
```


##### OFF-JT取得率

```{r}
plot_outcome_trans(2019, 4, 0, d_OFF_JT)
```


##### 労働時間

```{r}
plot_outcome_trans(2019, 4, 0, working_hour_weekly)
```

##### 退職

```{r}
plot_outcome_trans(2019, 4, 0, d_quit)
```

##### 非正規→正規もしくは正規→非正規

```{r}
plot_outcome_trans(2019, 4, 0, d_quit)

```


### 女性 { .tabset}

#### バランス

```{r, echo=FALSE}

tbl_matched_n(2019, 4, 1)

plot_cov_balance(2019, 4, 1)
```

#### アウトカムの推移 { .tabset}

##### 賃金

```{r}
plot_outcome_trans(2019, 4, 1, logwage)
```

##### OJT取得率

```{r}
plot_outcome_trans(2019, 4, 1, d_OJT)
```


##### OFF-JT取得率

```{r}
plot_outcome_trans(2019, 4, 1, d_OFF_JT)
```

##### 労働時間

```{r}
plot_outcome_trans(2019, 4, 1, working_hour_weekly)
```

##### 退職

```{r}
plot_outcome_trans(2019, 4, 1, d_quit)
```

##### 非正規→正規もしくは正規→非正規

```{r}
plot_outcome_trans(2019, 4, 1, d_quit)

```



## DID
```{r}
df_2019_women_4 <- 
list_matching |> 
    chuck(as.character(2019), 1, "df") |> 
    filter(matched & sex == 1 & year >= 2015 & year <= 2022)

model1 <-  
  lm_robust(logwage ~ dispatched*post_treat + dispatched + post_treat, 
            data= df_2019_women_4)

msummary(model1)

model2 <-  
  lm_robust(d_OJT ~ dispatched*post_treat + dispatched + post_treat, 
            data= df_2019_women_4)

msummary(model2)


model3 <-  
  lm_robust(d_OFF_JT ~ dispatched*post_treat + dispatched + post_treat, 
            data= df_2019_women_4)

msummary(model3)

```

